臺灣彰化地方法院刑事判決　　　　　　　94年度訴字第1839號
公　訴　人　臺灣彰化地方法院檢察署檢察官
被　　　告　甲○○
　　　　　　　　　　（另案於臺灣彰化監獄執行）
上列被告因違反毒品危害防制條例案件，經檢察官提起公訴（94
年度毒偵字第4272號），被告於本院準備程序中就被訴事實為有
罪之陳述，經本院合議庭裁定改依簡式審判程序審理，判決如下
：
    主  文
甲○○連續施用第一級毒品，累犯，處有期徒刑拾月，扣案之注
射針筒壹支沒收；又連續施用第二級毒品，累犯，處有期徒刑捌
月。主刑部分應執行有期徒刑壹年伍月。
    事  實
一、甲○○前因違反槍砲彈藥刀械管制條例案件，經本院以92年
    度彰簡字第155 號判決判處有期徒刑4 月確定，已於民國92
    年7 月28日易科罰金執行完畢；另因施用毒品案件，經本院
    以91年度毒聲字第2630號裁定送觀察、勒戒後，認無繼續施
    用毒品傾向，已於91年11月21日執行完畢釋放，由臺灣彰化
    地方法院檢察署檢察官以91年度毒偵字第2678、2743、2966
    號為不起訴處分確定；又因施用第一、二級毒品案件，於93
    年12月30日經臺灣高等法院臺中分院以93年度上訴字第1872
    號判決分別判處有期徒刑8 月、7 月，應執行有期徒刑1 年
    2 月，其中施用第二級毒品罪部分於同日確定，而施用第一
    級毒品罪部分，上訴後，於94年5 月5 日經最高法院以94年
    度台上字第2326號判決駁回上訴確定（正在執行中）。猶不
    思悔改，於前揭強制戒治執行完畢釋放後5 年內，復基於施
    用第一級毒品海洛因之概括犯意，自94年6 月間某日起，至
    94年8 月2 日下午3 時許止，在其位於彰化縣彰化市○○里
    ○○路○ 段435 號之住所，以將海洛因加水混合後以注射針
    筒注射體內之方式，連續施用第一級毒品海洛因多次，頻率
    約每天施用4 次；另基於施用第二級毒品安非他命之概括犯
    意，於同上之期間及處所，以將安非他命置於球型玻璃吸管
    中，再點火加熱使產生煙霧吸用之方式，連續施用第二級毒
    品安非他命多次，頻率約每天施用4 次。嗣94年8 月2日 下
    午3 時許，在彰化縣彰化市○○路22巷巷口為警查獲，並扣
    得其所有，供其施用第一級毒品海洛因犯罪所用之注射針筒
    1 支。
二、案經彰化縣警察局彰化分局報告臺灣彰化地方法院檢察署檢
    察官偵查起訴。
    理  由
一、被告甲○○於準備程序中，先就前揭犯罪事實為有罪之陳述
    ，且所犯係死刑、無期徒刑、最輕本刑為3 年以上有期徒刑
    以外之罪，經本院合議庭依刑事訴訟法第273 條之1 第1 項
    之規定，裁定由法官一人獨任進行簡式審判程序，合先敘明
    。
二、前揭犯罪事實，業據被告於本院審理中坦承不諱，且被告於
    前揭時地獲案後，經採其尿液送驗之結果，呈甲基安非他命
    及嗎啡陽性反應（按一般施用海洛因者會在其體內代謝為嗎
    啡成分殘留，並經由尿液排出），有彰化縣警察局彰化分局
    委託檢驗尿液代號與真實姓名對照認證單、彰化縣衛生局94
    年8 月15日煙檢字第943383號煙毒尿液檢驗成績書各1 份附
    卷可稽，並有注射針筒1 支扣案可佐，足徵被告施用第一、
    二級毒品之自白與事實相符，堪予採信。至被告於本院審理
    時雖辯稱：因海洛因藥效太強會無法排便，故伊係將海洛因
    與甲基安非他命混合後置於球型玻璃吸管中，再點火加熱使
    產生煙霧吸用之方式同時施用海洛因及安非他命云云，惟查
    ：被告於前開時地為警查獲時，扣得注射針筒1 支，被告並
    自承該針筒係供其施用海洛因所用，且其未曾將安非他命及
    海洛因加水混合後以注射針筒注射體內方式施用等語（參本
    院審判筆錄第4 頁），可知被告仍以注射針筒單獨施用海洛
    因，則倘如被告所辯，因單獨施用海洛因會造成排便困難，
    其才將海洛因與安非他命混合後一起以燒烤方式施用，為何
    其還會以針筒單獨施用海洛因，是其上開辯詞之真實性即有
    可疑；況海洛因為鴉片類毒品，屬鎮靜類藥物，而甲基安非
    他命則為中樞神經興奮劑，二者性質迥然有異，施用者如將
    二者一併混雜吸食，將同時產生鎮靜及興奮效果，藥效即有
    互為抵銷拮抗之虞，顯無從達到施用者通常追求刺激或舒緩
    神經之目的，且二種毒品皆價格昂貴，同時施用在經驗判斷
    上缺乏正面效用，衡情應不致摻雜併用，而被告於本院訊問
    兩種藥效是否會相抵時，竟辯稱：一起施用就是要讓藥效不
    要太強等語（參本院審判筆錄第4 頁），顯與其施用毒品追
    求刺激或舒緩之目的有違，益證被告上開辯詞不足採信，是
    被告應係分別施用第一、二級毒品乙節，堪予確定。而被告
    前因施用毒品案件，經本院以91年度毒聲字第2630號裁定送
    觀察、勒戒後，認無繼續施用毒品傾向，已於91年11月21日
    執行完畢釋放，有臺灣高等法院被告前案紀錄表1 份在卷可
    參，被告於前揭強制戒治執行完畢釋放後5 年內，再犯施用
    毒品犯行，亦堪認定。本案事證已臻明確，被告施用第一級
    毒品海洛因、第二級毒品安非他命犯行堪予認定，應依法論
    科。
三、核被告所為，係犯毒品危害防制條例第10條第1 、2 項之施
    用第一、二級毒品罪。其為供己施用而於施用前持有海洛因
    及安非他命之低度行為，各為其施用之高度行為所吸收，均
    不另論罪。又被告先後多次施用第一、二級毒品犯行，各屬
    時間緊接，所犯為構成要件相同之罪名，顯均係基於概括犯
    意反覆為之，應分別依連續犯之規定，論以一罪，並均依法
    加重其刑。其所犯連續施用第一、二級毒品罪二罪間，犯意
    各別，罪名有異，應予分論併罰。又查被告曾因違反槍砲彈
    藥刀械管制條例案件，經本院以92年度彰簡字第155 號判決
    判處有期徒刑4 月確定，已於92年7 月28日易科罰金執行完
    畢，有臺灣高等法院被告前案紀錄表乙紙附卷可憑，其受此
    有期徒刑執行完畢後，5 年以內再犯有期徒刑以上之罪，為
    累犯，均應依法遞予加重其刑。爰審酌被告前因施用毒品案
    件，甫於94年5 月5 日經法院判刑確定，仍不知戒除毒癮，
    竟隨即自同年6 月復行施用毒品，足見其自制能力尚有未足
    ，有接受相當期間監禁教化之必要，以促其及早矯正吸毒惡
    習；惟念及被告犯罪之動機、目的係因施用毒品之習性難以
    戒除，其犯罪手段僅係戕害自己之身心、施用毒品次數、時
    間及犯罪後坦承犯行之態度等一切情狀，分別量處如主文所
    示之刑，並定其應執行之刑，以示懲儆。扣案之注射針筒1
    支，為被告所有，係供其施用第一級毒品犯罪所用之物，業
    據被告於本院審理時供明在卷，爰依刑法第38條第1 項第2
    款之規定宣告沒收之。
據上論斷，應依刑事訴訟法第273 條之1 第1 項、第299 條第1
項前段，毒品危害防制條例第10條第1 項、第2 項，刑法第11條
前段、第56條、第51條第5 款、第47條、第38條第1 項第2 款，
判決如主文。
本案經檢察官鮑慧忠到庭執行職務。
中　　華　　民　　國　　94　　年　　11　　月　　18　　日
　　　　　　　　　刑事第一庭  法　官　吳永梁
以上正本證明與原本無異。
如不服本判決，應於判決送達後10日內向本院提出上訴狀 (須附
繕本)。
中　　華　　民　　國　　94　　年　　11　　月　　21　　日
                              書記官  陳美敏
附錄論罪科刑法條全文：
毒品危害防制條例第10條
施用第一級毒品者，處六月以上五年以下有期徒刑。
施用第二級毒品者，處三年以下有期徒刑。
